# 境外子公司记账本位币

提问人：王支建 时间：2020-08-28 12:33:07
陈版您好！我们公司有很多海外子公司（美国、英国、德国、澳洲等），只销售母公司提供的产品。管理上都用人民币作为记账本位币会方便很多。这些子公司除了支付货款给国内是美元，收货款、其他支出都是本地的货币。我们海外子公司能全部用人民币作为记账本位币吗？网上有这样的表述：

回答人：chenyiwei
根据《企业会计准则第 19 号——外币折算》：
第四条 记账本位币，是指企业经营所处的主要经济环境中的货币。
企业通常应选择人民币作为记账本位币。业务收支以人民币以外的货币为主的企业，可以按照本准则第五条规定选定其中一种货币作为记账本位币。但是，编报的财务报表应当折算为人民币。
第五条 企业选定记账本位币，应当考虑下列因素：
（一）该货币主要影响商品和劳务的销售价格，通常以该货币进行商品和劳务的计价和结算；
（二）该货币主要影响商品和劳务所需人工、材料和其他费用，通常以该货币进行上述费用的计价和结算；
（三）融资活动获得的货币以及保存从经营活动中收取款项所使用的货币。
第六条 企业选定境外经营的记账本位币，还应当考虑下列因素：
（一）境外经营对其所从事的活动是否拥有很强的自主性；
（二）境外经营活动中与企业的交易是否在境外经营活动中占有较大比重；
（三）境外经营活动产生的现金流量是否直接影响企业的现金流量、是否可以随时汇回；
（四）境外经营活动产生的现金流量是否足以偿还其现有债务和可预期的债务。
如主帖所述，这些子公司所销售的产品均来自母公司，但其销售价格以当地货币标价和收取，支付货款给国内母公司是用美元结算，因此不建议采用人民币作为境外子公司的记账本位币，更适合于以当地货币作为记账本位币。